臺灣桃園地方法院民事裁定
111年度監宣字第341號
聲  請  人  邱玉芳  
相  對  人  邱國康  
關  係  人  邱玉芬  
上列聲請人聲請選定監護人事件，本院裁定如下：
    主  文
選定邱玉芳（女，民國00年0月00日生，身分證統一編號：Z0000
00000號）為受監護宣告之人邱國康（男，民國00年0月00日生，
身分證統一編號：Z000000000號）之監護人。
指定邱玉芬（女，民國00年00月00日生，身分證統一編號：Z000
000000號）為會同開具財產清冊之人。
聲請程序費用由受監護宣告之人負擔。
    理  由
一、聲請意旨略以：聲請人為相對人之次女，相對人前經臺灣新
    北地方法院以102年度監宣字第166號民事裁定宣告為受監護
    宣告人，並由其長子邱淵謙擔任監護人，且指定其長女邱玉
    芬為會同開具財產清冊之人，然邱淵謙已於民國111年1月25
    日死亡，爰依法聲請選定聲請人擔任相對人之監護人，並指
    定關係人即相對人長女邱玉芬為會同開具財產清冊之人等語
    。
二、按受監護宣告之人應置監護人；監護人死亡者，法院得依受
    監護宣告之人、四親等內之親屬、檢察官、主管機關或其他
    利害關係人之聲請，或依職權，另行選定適當之監護人，此
    於成年人之監護亦有準用，此有民法第1110條、第1106條第
    1項及第1113條規定可參。聲請人主張其為相對人之次女，
    相對人前經臺灣新北地方法院以102年度監宣字第166號民事
    裁定宣告為受監護宣告人，並選定邱淵謙為相對人之監護人
    ，邱淵謙已於111年1月25日死亡等事實，業據提出與所述相
    符之聲請人、相對人及邱淵謙之戶籍謄本等件在卷可稽（見
    本院卷第4至6頁），復經本院職權調閱前開監護宣告案卷及
    及民事裁定核閱無訛，堪信為真實。茲因相對人之原監護人
    邱淵謙已死亡，聲請人依前揭規定，聲請為受監護宣告人另
    行選定適當之監護人，於法洵屬有據。
三、本院依職權囑託新北市政府社會局對聲請人、相對人及關係
    人邱玉芬進行訪視，該局於111年6月15日以新北社工字第11
    11111717號函檢附成年監護訪視調查報告記載略以：相對人
    已於102年間由法院裁定監護宣告，監護人為相對人長子邱
    淵謙，社工從與聲請人訪談中知悉，相對人自罹失智症後，
    失能狀況每況愈下，生活事務大多由邱淵謙代理執行。111
    年1月間邱淵謙發生車禍並於同年月25日過世，邱淵謙過世
    後改由聲請人協助辦理遺產繼承，而相對人為繼承之第一順
    位，因相對人已受監護宣告成為無行為能力人，此次聲請人
    協助相對人改定監護人，並擔任其監護人，以完成邱淵謙過
    世後續的遺產繼承工作。因邱淵謙過世期間家中一切事務皆
    由聲請人處理，且根據關係人描述聲請人為家中最有能力之
    人，評估聲請人適合擔任監護人；先前邱淵謙聲請監護宣告
    時，關係人即已擔任會同人，對於會同人的任務和角色是清
    楚的，關係人對於相對人家庭狀況清楚，有意願擔任會同開
    具財產清冊之人等語，有上開調查訪視報告附卷供參（見本
    院卷第17至20頁）。
四、本院審酌上開事證，認相對人與配偶育有二男二女，其配偶
    與長子均已歿，聲請人現為相對人之最近親屬，並為主責處
    理相對人事務之人，而相對人目前受照顧之情況尚屬良好，
    且查無聲請人有何不適任監護人之消極事由存在，相對人之
    其餘子女即關係人、次子邱胤丰亦同意由聲請人擔任相對人
    之監護人，有其等出具之同意書可佐（見本院卷第21頁），
    是由聲請人擔任相對人之監護人，應無不當，爰依前揭規定
    ，選定聲請人為相對人之監護人。
五、另就指定會同開具財產清冊之人部分，聲請人聲請本院指定
    關係人為會同開具財產清冊之人，本院審酌關係人為相對人
    之長女，願意擔任會同開具財產清冊之人，有同意書及前揭
    訪視報告等在卷可稽，由其擔任會同開具財產清冊之人，亦
    無不當，爰依前揭規定，指定關係人為會同開具財產清冊之
    人。又依民法第1113條準用同法第1099條及第1099條之1之
    規定，於監護開始時，監護人即聲請人對於相對人之財產，
    應會同關係人於2個月內開具財產清冊並陳報法院，監護人
    於財產清冊開具完成並陳報法院前，對於相對人之財產，僅
    得為管理上必要之行為，併此敘明。
六、依家事事件法第164條第2項，裁定如主文。
中　　華　　民　　國　　111 　年　　6 　　月　　30　　日
                  家事法庭    法　官      劉佩宜
以上正本係照原本作成。
如不服本裁定應於送達後10日內向本院提出抗告狀，並應繳納抗
告費新台幣1,000元。
中　　華　　民　　國　　111 　年　　6 　　月　　30　　日
                              書記官      曾啓聞